# 请教陈老师，公司把自有的一栋厂房对外出租？

提问人：SS1111 时间：2023-09-13 17:50:38
请教陈老师，公司把自有的一栋厂房对外出租，是把房屋和下边的土地一起转为投资性房地产吗？还是只把房屋部分转为投资性房地产，土地仍然在无形资产核算？

回答人：chenyiwei
是，土地账面价值也需转入投资性房地产，请参阅《中审众环研究 2020 》之“问题1-1-65（部分出租自建房屋建筑物转入投资性房地产是否应结转无形资产中对应的土地使用权）”。